臺灣桃園地方法院交通事件裁定　　　　 93年度交聲字第621號
原處分機關　交通部公路總局台北區監理所
異　議　人　甲○○　男　44歲.
上列受處分人因違反道路交通管理處罰條例案件，對於原處分機
關交通部公路總局台北區監理所93年7 月29日所為之處分（原處
分案號：北監營字第裁40-R00000000號），聲明異議，本院裁定
如下：
    主  文
異議駁回。
    理  由
一、原處分意旨略以：異議人即受處分人甲○○於民國90年10月
    3 日晚間11時4 分許，將日煌交通有限公司所有之8A-099號
    營業小客車，停放於設有禁止臨時停車標誌之基隆市○○ 路
    上，而為原舉發機關基隆市警察局交通隊照相舉發。因依道
    路交通管理處罰條例第56條第1 項第4 款規定，裁處異議人
    罰鍰新台幣（下同）900 元。
二、異議意旨略以：異議人甲○○自90年8 月31日起，已轉任鼎
    城保全股份有限公司（下簡稱鼎城保全）上班，並未再駕駛
    8A-099號營業小客車營業。異議人係於93年7 月29日，至中
    壢監理站換發駕照時，始知因本件違規情事遭到裁罰。是故
    ，異議人既非本件交通違規之駕駛人，則原處分機關對異議
    人裁處罰鍰，顯有違誤。為此請准予撤銷原處分另為適法處
    分云云。
三、經查：
（一）登記日煌交通有限公司所有之8A-099號營業小客車於本件
      違規時間，停放在設有禁止停車標誌處所之基隆市○○ 路
      上，而遭舉發員警逕行照相舉發之事實，有舉發違反道路
      交通管理事件通知單及舉發違規照片各1 份附卷可稽。再
      者，本件經舉發員警轉請原處分機關裁罰日煌交通有限公
      司後，該公司即依「違反道路交通管理事件統一裁罰標準
      及處理細則」第24條規定，向原處分機關告知違規駕駛人
      為異議人，並提出該公司與異議人於90年2 月15日簽立之
      「計程車租賃合約書」為證，上載租賃期間自90年2 月15
      日起至92年11月14日止，有日煌交通有限公司91年1 月3
      日申請書暨所附計程車租賃契約書1 份附卷可稽。綜上，
      應足認本件違規之8A-099號營業小客車，於違規當時，係
      由異議人駕駛無誤。
（二）異議人雖辯稱：伊當時已轉任鼎城保全上班，並未再駕駛
      該營業小客車載客營業云云，並提出鼎城保全核發予異議
      人之90年度扣繳憑單為證。然查，本件違規時間為90年10
      月3 日，而上開扣繳憑單上記載之「所得所屬年月」則係
      自90年12月起至91年12月止，顯然該扣繳憑單不足佐證異
      議人上揭所辯屬實。況且，駕駛計程車攬客營業者，在營
      業時間上有相當彈性，甚而以駕駛計程車作為兼差副業者
      ，亦所在多有，此係眾所周知之事實。準此，縱認異議人
      當時在鼎城保全另有工作，惟能否據此即推論異議人並未
      再續用上開營業小客車營業載客？亦非無疑。不僅如此，
      8A-099號營業小客車原係異議人向日煌交通有限公司租用
      而來，則異議人若決定不再駕車載客營業，衡情自應將車
      輛返還予日煌交通有限公司，以此論之，日煌交通有限公
      司亦無誤指異議人為駕駛人之可能。而本院按異議人異議
      狀上所載之「桃園縣桃園市○○鄉○○路210 號2 樓」、
      異議人簽立「計程車租賃契約書」上所載之「台北縣三重
      市○○街4 巷4 號、4 巷15號4 樓」等3 處地址傳喚異議
      人到庭結果，異議人並未到庭以供調查（異議人
      縣三重市第一戶政事務所，無傳喚必要）。另本院傳喚證
      人即日煌交通有限公司之負責人莊世平到庭結果，據稱略
      以：日煌交通有限公司已經倒閉，伊係掛名之負責人，實
      際負責人為呂家銘，現今不知去向等語（本院94年3 月4
      日筆錄），亦無法再予調查。綜上，異議人辯稱：本件違
      規之8A-099號營業小客車非伊駕駛云云，自難採信。
（三）綜上所述，本件事證已臻明確，異議人所辯並無可採，其
      違規事實應堪認定。
四、按汽車駕駛人停車時，有在設有禁止停車標誌、標線之處所
    停車情形者，處新臺幣600 元以上1200元以下罰鍰，道路交
    通管理處罰條例第56條第1 項第4 款定有明文。而查，本件
    異議人應有前揭違規情事，已如前述，則原處分機關依上開
    處罰規定，並參酌「違反道路交通管理事件統一裁罰標準表
    」，據以裁處異議人罰鍰新台幣900 元，經核即無違誤。異
    議人以其並未違規停車為由，向本院聲明異議，為無理由，
    應予駁回。爰裁定如主文。
據上論斷，應依道路交通案件處理辦法第19條，裁定如主文。
中　　華　　民　　國　　94　　年　　3 　月　    23    日
                          交通法庭  法　官    陳彥宏
以上正本證明與原本無異。
如不服本裁定，應於裁定送達後5 日內向本院提出抗告狀。
      　　　　　　　　　　　　　　　書記官　  翁其良
中　　華　　民　　國　　94　　年　　3 　　月　　28　　日
